

MARQUIS Rému

Alternance Développeur Web

3 semaines en entreprise / 1 semaine en école Formation éligible à l'Aide Exceptionnelle de 6000€



27 ans (12/06/1996)



Lille - Arras / Télétravail



06.78.47.91.93



Véhicule personnel



remy.marquis62121@gmail.com

Présentation

Après une carrière variée, je me suis orienté vers le développement web, attiré par l'apprentissage continu et la diversité des langages de programmation. Mon autonomie et ma rigueur, acquises lors de mes expériences précédentes, sont des atouts majeurs dans ce domaine en constante évolution.

Formations

Formation Full Stack Developer

 Depuis janvier 2024 3W Academy Spécialisation React et Node JS

Développeur Web Java/Angular

De mai 2023 à août 2023 Wild Code School Lille Spécialisation Angular et Spring

Caces 1 3 5

2020 city pro Douai

Bac pro CGEA

De 2011 à 2014 MFR Rollancourt Bac pro CGEA (conduite gestion d'entreprise agricole)

Expériences

Projet chef Compass

2023 création d'un site web en groupe avec Angular et Spring en tant que Scrum Master

Préparateur de commandes

2018 à 2023, j'ai été impliqué dans la préparation de commandes, la gestion des retours clients, et j'ai utilisé les systèmes AS400 et Reflex.

Conducteur de téléski

2015 à 2018, j'ai géré un téléski, assurant l'accueil et la prise en charge du public. J'ai également travaillé en équipe

Stage agricole

2010 à 2014, j'ai effectué des stages en élevage bovin, en culture et en fromagerie. J'ai travaillé en autonomie, fais preuve de prise d'initiatives.

Contact de l'école

Lucas d'Urso +33 (0)6 19 60 00 52 lucas.durso@3wa.fr

Réseaux sociaux



LinkedIn @RémyMarquis



GitHub @remyrm

langage/Framework



HTML





ANGULAR



NODE JS



JAVA





TYPESCRIPT





MYSQL



JAVASCRIPT

logiciels /outils



VSCODE



INTELIJ







TRELLO

Centres d'intérêt

livres / film



J'aime notamment lire et regarder de la science-fiction

informatique 🛴



Passionné par le hardware et le software, j'aime découvrir de nouvelles technologies

sport





Je pratique régulièrement la musculation, la course à pied et le

Atouts

- Méthode Agile / SCRUM
- Persévérance
- Curieux

Créativité

Organisation

- Autonome
- Adaptation
- Travail d'équipe
- Esprit d'initiative